臺灣板橋地方法院民事裁定　　　　　　　96年度家聲字第65號
聲　請　人　鄭建興
　　　　　（即被繼承人甲○○之遺產管理人）
上聲請人因擔任被繼承人甲○○之遺產管理人聲請核定報酬，本
院裁定如下：
    主      文
聲請人鄭建興得請求代為管理被繼承人甲○○遺產之報酬為新臺
幣拾玖萬參仟零肆元。
聲請程序費用由被繼承人甲○○之遺產負擔。
    理      由
一、本件聲請意旨略以：
（一）緣被繼承人甲○○於民國88年3 月8 日死亡，因其繼承人
      全部拋棄繼承，是聲請人前經鈞院以91年度繼更字第1 號
      民事裁定，指定為被繼承人甲○○之遺產管理人在案。聲
      請人自91年7 月接任以遺產管理人以來，均遵照民法1179
      條之規定執行遺產管理人職務，然茲因被繼承人甲○○之
      遺產並無現金可供支付聲請人之管理報酬，又被繼承人遺
      留之不動產皆有設定最高限額抵押權，拍定後被繼承人將
      無剩餘款項可供聲請人分配，故聲請人就遺產管理費用部
      份，曾向桃園地方法院聲請於95年度執字第13368 號強制
      執行拍賣案款中分配之，惟經桃園地方法院以未提出執行
      名義為由駁回聲請，是聲請人為參與分配之需，特為本件
      此聲請。
（二）經查，被繼承人甲○○尚遺有下列遺產，即：(1)坐落於桃
      園縣八德市○○街27巷2 弄6 號6 樓之房地，業經桃園地
      方法院以95年度執十字第13368 號於96年1 月17日拍定，
      拍定價額為新台幣（下同）1,651,000 元。(2)坐落於台北
      市○○區○○路二段280 巷32號2 樓房地，面積12.41 坪
      ，依95年度台北市政府現值估算價額約為1,698,175 元。
      (3)坐落於台北縣三重市○○○路245 號5 樓房地，經鈞院
      以95年度執速字第41343 號委託台灣金融資產服務公司拍
      賣，於96年4 月11日拍定，拍定價額為4,360,000 元。(4)
      坐落於台北縣三重市○○○街122 號2 樓房地，經鈞院以
      95年度執宿字第18885 號強制執行事件，定於96年5 月23
      日第3 次拍賣，底價為1,650,000 元，是合計上開被繼承
      人甲○○之遺產總現值約為9,359,175 元，故聲請人請求
      管理報酬按遺產現值百分之2 計算為187,183 元。另聲請
      人於管理本案遺產共代墊費用合計約為5,821 元（詳如聲
      請狀所附收支明細表），故聲請人代管期間之管理費用共
      計為193,004 元，為此聲請酌定被繼承人甲○○之遺產管
      理人報酬等語。
二、按遺產管理人得請求報酬，其數額由親屬會議按其勞力及其
    與被繼承人之關係酌定之；被繼承人無親屬會議可資酌定報
    酬數額，遺產管理職務終結前，應依民法第1183條規定，聲
    請法院酌定報酬，其請求標準不得低於孳息收入部分10分之
    3 及遺產現值百分之一，財政部訂頒之「代管無人承認繼承
    遺產作業要點」第14點第3 項定有明文。經查：
（一）聲請人主張被繼承人甲○○於88年3 月8 日死亡，因其繼
      承人全部拋棄繼承，是其前經本院以91年度繼更字第1 號
      民事裁定選任聲請人為被繼承人甲○○之遺產管理人，聲
      請人自91年7 月接任以遺產管理人以來，均遵照民法1179
      條之規定執行遺產管理人職務，然茲因被繼承人甲○○之
      遺產並無現金可供支付聲請人之管理報酬，又被繼承人遺
      留之不動產皆有設定最高限額抵押權，拍定後被繼承人將
      無剩餘款項可供聲請人分配，為此聲請人曾向桃園地方法
      院聲請於95年度執字第13368 號拍賣案款中分配之，惟經
      桃園地方法院以未提出執行名義為由駁回聲請，是聲請人
      為參與分配之需，特為此本件聲請等情，此有聲請人提出
      本院91年度繼更字第1 號民事裁定暨確定證明書影本、聲
      請人執行遺產管理人職務相關文件影本、臺灣桃園地方法
      院民事執行處96年3 月14日桃院木執95年執十字第13368
      號函等影本為證，自堪信為真實。
（二）經查，被繼承人甲○○尚遺有下列遺產，即：(1)坐落於桃
      園縣八德市○○街27巷2 弄6 號6 樓之房地、(2)坐落於台
      北市○○區○○路二段280 巷32號2 樓房地、(3)坐落於台
      北縣三重市○○○路245 號5 樓房地、(4)坐落於台北縣三
      重市○○○街122 號2 樓房地，總計被繼承人甲○○之遺
      產總現值約為9,359,175 元。聲請人之管理報酬依上開要
      點規定請求按遺產現值百分之二計算為187,183 元。另聲
      請人於管理本案遺產共代墊費用合計為5,821 元，故聲請
      人代管期間之管理費用共計為193,004 元，此有聲請人所
      提出之被繼承人財政部台灣省北區國稅財產歸屬資料清單
      影本、遺產管理收支明細表各1 件、法拍案件全文資料影
      本3 件在卷可佐。
（三）本件被繼承人甲○○無親屬會議可資酌定報酬數額，而聲
      請人依上開財政部規定請求代為管理被繼承人遺產之報酬
      ，按之上揭標準並參酌前開卷附被繼承人遺產管理收支明
      細表、墊付費用單據等，合計為193,004 元，聲請人聲請
      上開同一金額之遺產管理人報酬，經核尚無不合，應予准
      許。
三、依非訟事件法第21條第2 項、民事訴訟法第78條、第95條，
    裁定如主文。
中　　華　　民　　國　　96　　年　　5 　　月　　31　　日
                  家事法庭        法　官　林錫凱
以上正本證明與原本無異。
如不服本裁定應於送達後10日內向本院提出抗告狀，並應繳納抗
告裁判費新臺幣1,000 元。
中　　華　　民　　國　　96　　年　　5 　　月　　31　　日
                                  書記官　王波君
